# 公司减资，能直接冲减资本公积

提问人：81236790zjx 时间：2019-05-27 16:37:57
陈版主您好：
1 ）公司是房地产公司，目前销售房产超过 80%，销售完毕将清算；
2 ）公司成立时由甲乙丙三个股东出资分别按照出资比例 60%，25%，15%，甲出资 120 万元（其中 60 万元记入实收资本， 60 万元记入资本公积），乙出资 25 万元，丙（股份冻结）出资 15 万元；
3 ）由于丙股份被法院冻结，无法资本公积转增资本，再减资登报等；
综上，目前甲想提前收回出资，能否直接冲减资本公积？
陈版主请您百忙中帮忙回答，谢谢。

回答人：chenyiwei
此问题首先取决于各股东之间就此问题是否达成协议，以及提前收回投资是否在实质上损害该被投资公司的债权人的利益。对此需谨慎判断。
对于能否在不减少注册资本和实收资本的情况下单独减少资本公积的问题，当初中注协在 2004 年初有一个专家意见（http://www.cicpa.org.cn/Professi ... 20121104_39504.html），其中提及 “除非因企业减少注册2307 、求助陈版。母公司对境外子公司的外币债权产生的汇兑损益，在合并层面如何处理目录资本而相应地减少 “资本公积—资本溢价”，否则企业不能将 “资本公积（资本溢价）” 退还股东”。